臺灣新北地方法院刑事判決　　　　　　110年度簡上字第283號
上　訴　人　
即　被　告　詹智偉



上列上訴人即被告因毀損案件，不服本院於中華民國110 年3 月
3 日所為110 年度簡字第833 號第一審刑事簡易判決（聲請簡易
判決處刑案號：109 年度偵字第40657 號），提起上訴，本院管
轄之第二審合議庭判決如下：
    主      文
上訴駁回。
    事實及理由
一、本案經本院審理結果，認原審以被告詹智偉係犯刑法第354
    條之毀損他人物品罪，累犯，處拘役30日，如易科罰金，以
    新臺幣1,000 元折算1 日，其認事用法均無違誤，量刑亦屬
    妥適，應予維持，爰均引用第一審刑事簡易判決（含聲請簡
    易判決處刑書）記載之事實、證據及理由（如附件）。
二、上訴意旨略以：原審量刑過重，被告有刑法第62條及第59條
    之減刑事由云云。惟按刑罰係以行為人之責任為基礎，而刑
    事責任復具有個別性，因此法律授權事實審法院依犯罪行為
    人個別具體犯罪情節，審酌其不法內涵與責任嚴重程度，並
    衡量正義報應、預防犯罪與協助受刑人復歸社會等多元刑罰
    目的之實現，而為適當之裁量，此乃審判核心事項，故事實
    審法院在法定刑度範圍內裁量之宣告刑，倘其量刑已符合刑
    罰規範體系及目的，於裁量權之行使無所逾越或濫用，即屬
    適法妥當，自不得任意指摘為違法，最高法院108 年度台上
    字第2666號判決參照。經查，原審以被告犯罪事實明確，並
    審酌被告無故恣意以徒手拖拉之方式毀損告訴人之普通重型
    機車，足以生損害於告訴人，所為實應譴責，兼衡被告之犯
    罪動機、目的、手段、智識程度為高中畢業（依個人戶籍資
    料所載），自陳家庭經濟狀況為貧寒、職業為建築業，告訴
    人所受損害，及被告坦承犯行之犯後態度等一切情狀，量處
    上開罪刑，經核原審認事用法均無違誤，是被告以原審量刑
    過重為由上訴，並無理由，且本件係告訴人於民國108 年11
    月21日前往警局製作筆錄，員警因此調閱監視器畫面鎖定犯
    嫌為被告，並通知被告於109 年9 月25日至警局第一次製作
    筆錄，有調查筆錄2 份及監視器錄影畫面截圖照片4 張附卷
    可稽，是被告於警詢時雖坦承犯行，惟因其此部分犯罪事實
    已為警方所知悉，自難認符合自首之規定，故被告辯稱本件
    有刑法第62條之減刑事由，並非可採。至被告本件犯罪情節
    並非輕微，難認有情輕法重而堪憫恕之情，自無刑法第59條
    規定之適用，併此敘明。綜上，被告以上開理由提起上訴，
    均無理由，其本件上訴，應予駁回。
三、按被告經合法傳喚，無正當理由不到庭者，得不待其陳述，
    逕行判決，刑事訴訟法第371 條定有明文。又依同法第455
    條之1 第1 項、第3 項之規定，上訴人對簡易判決有不服者
    ，得上訴於管轄之第二審地方法院合議庭，並準用同法第3
    編第1 章及第2 章之規定。是以本件被告於本院審理時經合
    法傳喚，無正當理由不到庭，爰不待其陳述，逕行判決，併
    此敘明。
據上論斷，應依刑事訴訟法第455 條之1 第1 項、第3 項、第37
1 條、第368 條、第373 條，判決如主文。
本案經檢察官黃彥琿偵查後聲請簡易判決處刑，檢察官秦嘉瑋於
本審到庭執行職務。
中    華    民    國   110    年    10    月    20    日
                  刑事第十二庭  審判長法  官  陳正偉
                                      法  官  鄭淳予
                                      法  官  陳志峯
以上正本核與原本無異。
不得上訴。
                                      書記官  喻誠德
中    華    民    國   110    年    10    月    20    日
附錄本案論罪科刑法條全文：
中華民國刑法第354條  
毀棄、損壞前2 條以外之他人之物或致令不堪用，足以生損害於
公眾或他人者，處2 年以下有期徒刑、拘役或1 萬5 千元以下罰
金。 
 
附件：
臺灣新北地方法院刑事簡易判決          110年度簡字第833號
聲  請  人  臺灣新北地方檢察署檢察官
被      告  詹智偉  男  （民國00年0月0日生）
                    身分證統一編號：Z000000000號  
                    住新北市○○區○○街00巷0弄0號6樓
                    居新北市○○區○○路000巷0號1樓
                    （現另案於法務部矯正署臺北監獄臺北分
                      監執行中） 
上列被告因毀損案件，經檢察官聲請以簡易判決處刑（109年度
偵字第40657號），本院判決如下：
    主  文
詹智偉犯毀損他人物品罪，累犯，處拘役參拾日，如易科罰金，
以新臺幣壹仟元折算壹日。
    事實及理由
一、本案犯罪事實、證據及應適用法條，除累犯部分補充「查被
    告雖有前開構成累犯之事實，然該構成累犯之事實，與本案
    犯罪事實，係屬不同種類之犯罪型態，縱被告於前開有期徒
    刑執行完畢後，再犯本案之毀損他人物品罪，亦難認為被告
    所為本案犯行，有何特別之惡性或對刑罰反應力薄弱之情形
    ，本院認為於本罪之法定刑度範圍內，審酌犯罪情節、各項
    量刑事由後，已足以充分評價被告所應負擔之罪責，尚無加
    重法定本刑之必要，爰依司法院釋字第775 號解釋意旨，裁
    量不予加重最低本刑」外，其餘均引用如附件檢察官聲請簡
    易判決處刑書之記載。
二、查被告行為後，刑法第354 條雖於民國108 年12月25日修正
    公布，並自同年月27日施行，惟查原條文於72年6 月26日後
    均未修正，故於94年1 月7 日刑法修正施行後，所定罰金之
    貨幣單位為新臺幣，且其罰金數額依刑法施行法第1 條之1
    第2 項前段規定提高為30倍。本次修法將上開條文之罰金數
    額調整換算後予以明定，無新舊法比較問題，而應依一般法
    律適用原則，逕行適用裁判時法，在此敘明。
三、爰以行為人之責任為基礎，審酌被告無故恣意以徒手拖拉之
    方式毀損告訴人之普通重型機車，足以生損害於告訴人，所
    為實應譴責，兼衡被告之犯罪動機、目的、手段、智識程度
    為高中畢業（依個人戶籍資料所載），自陳家庭經濟狀況為
    貧寒、職業為建築業，告訴人所受損害，及被告坦承犯行之
    犯後態度等一切情狀，量處如主文所示之刑，並諭知易科罰
    金之折算標準，以資懲儆。
四、依刑事訴訟法第449 條第1 項前段、第3 項、第454 條第2
    項，刑法第354 條、第47條第1 項、第41條第1 項前段，刑
    法施行法第1 條之1 第1 項，逕以簡易判決處如主文所示之
    刑。
五、如不服本判決，應於判決送達後20日內，向本庭提出上訴狀
    ，上訴於本院第二審合議庭（須附繕本）。
本案經檢察官黃彥琿聲請以簡易判決處刑。
中    華    民    國   110    年    3     月    3     日
                  刑事第二十七庭  法  官  陳明珠
上列正本證明與原本無異。
                                  書記官  林有象
中    華    民    國   110    年    3     月    5     日
 
附錄本案論罪科刑法條全文：
中華民國刑法第354條
毀棄、損壞前2 條以外之他人之物或致令不堪用，足以生損害於
公眾或他人者，處2 年以下有期徒刑、拘役或1 萬5 千元以下罰
金。
 
附件：
臺灣新北地方檢察署檢察官聲請簡易判決處刑書  
                                    109年度偵字第40657號
    被      告  詹智偉  男  35歲（民國00年0月0日生）
                        住新北市○○區○○街00巷0弄0號6  
                        樓
                        居新北市○○區○○路000巷0號1樓
                        (另案於法務部矯正署臺北監獄臺北  
                        分監執行中)
                        國民身分證統一編號：Z000000000號
上列被告因毀損案件，業經偵查終結，認為宜聲請以簡易判決處
刑，茲將犯罪事實及證據並所犯法條分敘如下：
        犯罪事實
一、詹智偉前因施用毒品案件，經臺灣新北地方法院以107 年度
    簡字第2087號判決判處有期徒刑4 月確定，於民國107 年11
    月24日徒刑執行完畢。詎仍不知悔改，基於毀損之犯意，於
    10 8年11月19日22時30分許，在新北市新莊區瓊林路100 巷
    口前，徒手拖拉張佳雯停放在該處之車牌號碼000-0000號普
    通重型機車，致該機車之左、右後照鏡歪斜、剎車把手歪斜
    、左、右側車殼磨損、前斜板斷裂、車燈破裂而不堪使用，
    足以生損害於張佳雯。      
二、案經張佳雯訴由新北市政府警察局新莊分局報告偵辦。
        證據並所犯法條
一、上接犯罪事實，業據被告詹智偉於警詢及偵查中坦承不諱，
    核與告訴人張佳雯於警詢時之指訴情節相符，復有監視器畫
    面擷取照片共4 張在卷可資佐證，被告犯嫌堪以認定。
二、核被告詹智偉所為，係犯刑法第354 條之毀損罪嫌。又被告
    有犯罪事實欄所載犯罪與執行紀錄，有本署刑案資料查註紀
    錄表在卷可佐，其於有期徒刑執行完畢後5 年內，故意再犯
    本案有期徒刑以上之罪，構成累犯，請參照大法官會議釋字
    第775 號解釋意旨，審酌是否依刑法第47條第1 項規定加重
    其刑。
三、依刑事訴訟法第451 條第1 項聲請逕以簡易判決處刑。
    此  致
臺灣新北地方法院
中    華    民    國   110    年    1     月    14    日
                          檢  察  官  黃  彥  琿